最高法院刑事裁定　　　　　　　　　　111年度台抗字第472號
抗　告　人　石勇權




上列抗告人因違反毒品危害防制條例等罪案件，不服臺灣高等法
院中華民國111年3月7日定應執行刑之裁定（111年度聲字第 803
號），提起抗告，本院裁定如下：
    主  文
抗告駁回。
    理  由
一、本件原裁定以抗告人石勇權因犯如原裁定附表（下稱附表）
    編號1至8所示共8 罪，均經分別確定在案，合於刑法第50條
    第1項之情形，茲檢察官就附表編號1至8 所示之刑（有期徒
    刑部分），聲請定其應執行之刑，並無不合，爰合併定其應
    執行有期徒刑11年2月，經核於法尚無違誤。
二、抗告意旨略以：民國95年7月1日刑法刪除連續犯規定後，雖
    適用數罪併罰，但各法院所定之執行刑不乏甚輕者。伊係於
    同一期間犯附表所示各罪，僅因檢察官起訴先後有別，而分
    別繫屬於法院，致無從一併審理，難謂對伊無影響。原裁定
    所定之執行刑過重，有違內部界限，且與其他法院定執行案
    件相較，亦不符公平原則，請求從輕裁定執行刑，以利自新
    云云。
三、經查，抗告人所犯如附表所示之8 罪中，所處徒刑最重者為
    有期徒刑7年10月（即附表編號4），該8 罪之刑期合計為有
    期徒刑24年8月，原裁定合併定其應執行有期徒刑11年2月，
    並未逾越刑法第51條第5款所規定之外部界限。又附表編號4
    至8 所示之罪，雖曾經臺灣新北地方法院定應執行有期徒刑
    10年8月（臺灣新北地方法院109年度訴字第728 號判決），
    惟因抗告人對該判決不服提起上訴，業經原審法院（110 年
    度上訴字第863 號判決）將上開判決所定之執行刑，及其中
    附表編號8所示之罪撤銷，改判有期徒刑3年8月（原為7年 2
    月），原審所定之執行刑自不受上開被撤銷之執行刑拘束，
    何況原審已考量附表編號8 所示之罪業經撤銷改判較輕之刑
    ，而於定執行刑時予以適度減輕，自無所謂有逾越內部界限
    之情形。再者，附表編號3至8所示之罪，業於同一個案件審
    理，至於附表編號1、2所示之罪，其罪名與附表編號3至8所
    示之罪並不相同，犯罪時間至少相隔1 個月以上，既於不同
    時間被查獲，檢方亦不可能預知抗告人於被查獲後會再犯案
    ，因此先後繫屬於法院，為實務所常見，且合併審判是否對
    抗告人較有利，並非必然，此非本件定執行刑案件所應審酌
    。至於其他法院所定之執行刑如何，基於審判獨立之原則，
    尚不能拘束原審定執行刑裁量權之行使。抗告意旨以上揭理
    由指摘原裁定所定之執行刑過重云云，顯係對原審定執行刑
    裁量權之適法行使，任意指摘，其抗告為無理由，應予駁回
    。
據上論結，應依刑事訴訟法第412條，裁定如主文。 
中    華    民    國   111    年    4     月    13    日
                  刑事第九庭審判長法  官  何  菁  莪  
                                  法  官  何  信  慶  
                                  法  官  朱  瑞  娟  
                                  法  官  高  玉  舜  
                                  法  官  劉  興  浪  
本件正本證明與原本無異
                                  書記官
中    華    民    國   111    年    4     月    18    日